臺灣雲林地方法院刑事判決　　　　　　　 96年度訴字第583號
公　訴　人　臺灣雲林地方法院檢察署檢察官
被　　　告　甲○○
　　　　　　　　　　（另案在臺灣雲林第二監獄執行中）
上列被告因違反毒品危害防制條例案件，經檢察官提起公訴（96
年度毒偵字第646 號），於本院準備程序進行中，被告就被訴事
實為有罪之陳述，經合議庭裁定由法官一人獨任進行簡式審判程
序，判決如下：
    主      文
甲○○施用第一級毒品，累犯，處有期徒刑拾月，減為有期徒刑
伍月，如易科罰金，以新臺幣壹仟元折算壹日，扣案如附表編號
一所示第一級毒品海洛因，沒收銷燬之，扣案如附表編號三所示
之物，沒收之；又施用第二級毒品，累犯，處有期徒刑陸月，如
易科罰金，以新臺幣壹仟元折算壹日，減為有期徒刑月，如易
科罰金，以新臺幣壹仟元折算壹日，扣案如附表編號二所示第二
級毒品甲基安非他命，沒收銷燬之，扣案如附表編號四所示之物
，均沒收之。應執行有期徒刑陸月，如易科罰金，以新臺幣壹仟
元折算壹日，扣案如附表編號一所示第一級毒品海洛因及編號二
所示第二級毒品甲基安非他命，均沒收銷燬之，扣案如附表編號
三至四所示之物，均沒收之。
    事實及理由
一、犯罪事實：
    甲○○前因竊盜案件，經臺灣嘉義地方法院以94年度嘉簡字
    第582 號判處有期徒刑6 月確定，甫於民國95年5 月17日易
    科罰金執行完畢。復因施用毒品案件，經送觀察勒戒後，認
    無繼續施用毒品傾向，於95年4 月12日釋放，經臺灣嘉義地
    方法院檢察署檢察官於95年4 月13日，以95年度偵緝字第19
    6 號不起訴處分確定。甲○○基於施用第一級毒品海洛因（
    下稱海洛因）之犯意，於96年2 月19日上午10時許，在嘉義
    市○○路84號前之汽車內，以將海洛因放入香煙內點燃後吸
    食其煙之方式，施用海洛因1 次；再另行起意，基於施用第
    二級毒品甲基安非他命（下稱甲基安非他命）之犯意，於96
    年2 月19日上午10時10分許，在同上地點，以將甲基安非他
    命放入玻璃球內燒烤後吸食其煙之方式，施用甲基安非他命
    1 次。嗣於96年2 月19日下午1 時50分許，因其另犯竊盜等
    案件經通緝在案，為警在嘉義市○區○○路84號緝獲，並扣
    得如附表所示之物，同日經採集其尿液送驗，檢出毒品嗎啡
    及甲基安非命陽性反應。
二、認定犯罪事實所憑證據及理由：
   (一)正修科技大學超微量研究科技中心編號2L960214號檢驗報
     告。
   (二)嘉義市警察局第二分局查獲毒品嫌犯尿液送檢真實姓名對
     照表。
   (三)法務部調查局鑑定通知書調科壹字第09623021410號。
   (四)行政院衛生署管制藥品管理局鑑定書管檢字第0960002861
     號。
   (五)扣案如附表編號一及二所示海洛因及甲基安非他命。
   (六)被告於本院審理時，對前開犯罪事實坦白承認，核於上揭
     證據資料相符，被告之自白，應可採信。
   (七)被告前因施用毒品案件，經送觀察勒戒後，認無繼續施用
     毒品傾向，於95年4 月12日釋放，經臺灣嘉義地方法院檢
     察署檢察官於95年4 月13日，以95年度偵緝字第196 號不
     起訴處分確定，有臺灣高等法院被告前案紀錄表足資為證
     ，竟於5 年內分別再犯施用第一、二級毒品罪，自應依法
     論科。
三、論罪科刑之理由：
  (一)核被告所為，係犯毒品危害防制條例第10條第1 項、第2 項
    之施用第一級毒品罪及第二級毒品罪。其於施用前後持有海
    洛因及甲基安非他命之低度行為，應分別為施用之高度行為
    所吸收，均不另論罪。
  (二)被告所犯前開施用第一級毒品及施用第二級毒品2 罪間，犯
    意各別，罪名互殊，應予分論併罰。
  (三)被告前因竊盜案件，經臺灣嘉義地方法院以94年度嘉簡字第
    582 號判處有期徒刑6 月確定，甫於95年5 月17日易科罰金
    執行完畢，有臺灣高等法院被告前案紀錄表在卷可按，其受
    有期徒刑執行完畢，5 年內再犯本案最重本刑為有期徒刑以
    上之罪，為累犯，應依刑法第47條第1項規定加重其刑。
  (四)爰分別審酌被告前有竊盜、槍砲等前科，可見素行不佳，有
    臺灣高等法院被告前案紀錄表在卷可考，竟仍分別施用海洛
    因及甲基安非他命，且經觀察勒戒後仍再犯本案，顯見未存
    抗拒毒品誘惑之心，自需施以相當之刑罰，以期收教化之功
    能，並協助其戒去毒癮，又其未因毒品案件入監執行，且犯
    後於本院審理時坦承犯行，堪見已有悔意等一切情狀，分別
    量處如主文所示之刑，本案被告犯罪行為終止時於96年4 月
    24 日 以前，核與中華民國96年罪犯減刑條例第2 條第1 項
    第3款 規定相符，併予依同條例第7 條、第9 條規定，諭知
    其減得之刑及其易科罰金之折算標準，並定其應執行之刑。
  (五)扣案如附表編號一所示海洛因及編號二所示甲基安非他命，
    ，分別應依毒品危害防制條例第18條第1 項前段規定諭知沒
    收銷燬之。另扣案如附表編號三至四所示之物，均為被告所
    有，而供犯本案施用毒品所用如附表備註欄所示等情，業據
    被告供承在卷，爰均依刑法第38條第1 項第2 款之規定分別
    併予宣告沒收之。
四、應適用之法律：
   (一)刑事訴訟法第273條之1第1項、第299條第1項前段。
   (二)毒品危害防制條例第10條第1 項、第2 項、第18條第1 項
     前段。
   (三)刑法第11條前段、第41條第1 項前段、第51條第5 款、第
     38條第1 項第2 款。
   (四)中華民國96年罪犯減刑條例第2 條第1 項第3 款、第7 條
     、第9 條。
本案經檢察官黃顗雯到庭執行職務。
中　　華　　民　　國　　96　　年　　9 　　月　　17　　日
                  刑事第五庭  法  官  藍家偉
以上正本證明與原本無異。
如不服本判決，應於判決送達後10日內，向本院提出上訴狀。（
須附繕本）
                              書記官  徐基典
中　　華　　民　　國　　96　　年　　9 　　月　　17　　日
附錄本案論罪科刑法條全文：
毒品危害防制條例第10條
施用第一級毒品者，處 6 月以上 5 年以下有期徒刑。
施用第二級毒品者，處 3 年以下有期徒刑。
附表
┌──┬───────┬──────────┬──────────────┐
│編號│扣案物品名稱  │數量                │備註                        │
├──┼───────┼──────────┼──────────────┤
│一  │第一級毒品    │1 包，淨重0.17公克。│                            │
│    │海洛因        │                    │                            │
├──┼───────┼──────────┼──────────────┤
│二  │第二級毒品    │2 包。              │                            │
│    │甲基安非他命  │                    │                            │
├──┼───────┼──────────┼──────────────┤
│三  │扣案如附表編號│1只                 │包裝如附表編號一第一級毒品海│
│    │一第一級毒品海│                    │洛因所用，有防止毒品裸露、潮│
│    │洛因外包裝袋  │                    │濕、便於攜帶之功能。        │
├──┼───────┼──────────┼──────────────┤
│四  │扣案如附表編號│2只                 │包裝如附表編號二第二級毒品甲│
│    │二第二級毒品甲│                    │基安非他命所用，有防止毒品裸│
│    │基安非他命外包│                    │露、潮濕、便於攜帶之功能。  │
│    │袋            │                    │                            │
└──┴───────┴──────────┴──────────────┘
